臺灣士林地方法院交通事件裁定
原處分機關　臺北市交通事件裁決所
異　議　人
即受處分人　乙○○
上列受處分人因違反道路交通管理處罰條例案件，對於臺北市交
通事件裁決所民國95年11月29日所為之處分（原處分案號：北市
裁二字第裁22-AEV245352號），聲明異議，本院裁定如下：
    主  文
異議駁回。
    理  由
一、按汽車駕駛人於行駛道路時，使用手持式行動電話進行撥接
    或通話者，處新臺幣（下同）3,000 元罰鍰，道路交通管理
    處罰條例第31條之1 第1 項定有明文。
二、原處分意旨略以：異議人即受處分人乙○○駕駛HW-2650 號
    車，於民國95年10月1 日15時32分，在臺北市○○路、文昌
    路口，經警攔停舉發「行駛道路中，使用手持式行動電話進
    行通話」之違規，依道路交通管理處罰條例第31條之1 第1
    項規定，處罰鍰3,000 元。
三、異議意旨略以：異議人於95年10月1 日下午3 時32分並未使
    用行動電話通話，只是看時間，並有手機通聯記錄正本2 份
    可佐證云云。
四、經查：
    (一)本件異議人乙○○於95年10月1 日下午3 時32分許，駕駛
      車號HW-2650 號自小客車，行經臺北市○○路、文昌路口
      時，因使用手持式行動電話進行通話，為警攔停舉發之違
      規事實，業據證人即本件舉發之警員甲○○於本院調查時
      到庭證稱：當時伊是服15時至18時巡邏勤務，執行防搶業
      務，並站在文昌路、中正路口，在路邊盤檢違規車輛，與
      另外一名員警一起執勤。異議人從中正路左轉文昌路，伊
      從前擋風玻璃看到其右手持行動電話放在耳邊，左手駕駛
      ，所以就攔停異議人。直到伊吹哨子，異議人才放下。而
      攔停時，在告知異議人違規事實時，異議人說其只是接聽
      ，沒有在撥打。雖然異議人轉過來時是走內線，但中正路
      要左轉文昌路的駕駛人一定都是走內線車道，且文昌路的
      路幅不寬，那時燈號剛轉綠燈，也沒有其他車輛擋在伊與
      違規車輛之間等語明確（見本院95年12月28日訊問筆錄第
      2 頁至第4 頁）。衡情證人甲○○與異議人素不相識，亦
      無仇怨，係依法執行勤務之公務員，復到庭具結為以上之
      證述，殊無設詞誣陷異議人，而身觸偽證重罪之理，且依
      證人甲○○證述當時係天候晴朗，其與異議人相距約5 公
      尺，佐以證人自承其83年畢業後即擔任取締交通違規勤務
      至今，其取締交通違規案件經驗自當豐富，對於該等職務
      上事項之觀察程度自遠較一般人更為專注，堪認證人甲○
      ○並無誤判之可能，其上開證詞應可採信。
    (二)至異議人雖提出其所使用之行動電話通話明細，辯稱舉發
      當時並未使用行動電話云云。然依據異議人所提供之0930
      XXX661門號95年10月通話明細顯示，該門號在95年10月1
      日下午3 時30分23秒確有撥打之紀錄，通話時間為5 秒鐘
      ，與本件舉發之違規時間95年10月1 日下午3 時32分極為
      接近，參以證人甲○○證述舉發通知單上記載之違規時間
      乃其填單之時間，從其看到至填舉發單，因為還有與異議
      人對談，所以距離2 、3 分鐘應該有等語，而異議人亦自
      承其當天下午3 時30分係處於駕車中，據此可合理推論本
      件證人甲○○舉發異議人違規使用手持式行動電話進行通
      話者，應係為該通電話無誤。退而言之，即使該通話明細
      所顯示者，並非違規當時之通話紀錄，惟當時員警既未檢
      查異議人所使用之手機門號及記錄，故無法證明異議人當
      時所持之門號與其所提供之通話明細為同一門號，又社會
      上一般人為親友申辦門號之情況甚為普遍，在電信公司所
      登記之使用者姓名，未必與實際利用該業者所發給SIM 卡
      之使用者相符，且單一使用者亦可能同時持用數個手機門
      號，從而，異議人所提出之通話明細，尚不足以逕為有利
      之認定。是異議人前揭所辯，應屬卸責之詞，不足採信。
五、綜上所述，異議人確有於前揭時、地駕駛汽車於行駛道路時
    ，使用手持式行動電話進行通話之違規行為，是原處分機關
    依道路交通管理處罰條例第31條之1第1項之規定，裁處異議
    人罰鍰3,000元，核無違誤，本件異議人之異議為無理由，
    應予駁回。
據上論斷，應依道路交通案件處理辦法第19條，裁定如主文。
中　　華　　民　　國　　96　　年　　1 　　月　　12　　日
                  交通法庭法  官    許碧惠
以上正本證明與原本無異。
如不服本裁定，應於裁定送達後5 日內，向本院提出抗告狀。
                          書記官    徐仁豐
中　　華　　民　　國　　96　　年　　1 　　月　　12　　日
